【裁判字號】    98,訴,2305
【裁判日期】    981130
【裁判案由】    搶奪等
【裁判全文】
臺灣臺中地方法院刑事判決              98年度訴字第2305號
公  訴  人  臺灣臺中地方法院檢察署檢察官
被      告  丙○○
                    （現於臺灣臺中監獄執行中）
上列被告因搶奪等案件，經檢察官提起公訴（98年度偵字第5843
號），本院判決如下：
    主    文
丙○○共同犯竊盜罪，累犯，處有期徒刑參月；又共同犯搶奪罪
，累犯，處有期徒刑玖月；應執行有期徒刑拾壹月。
    犯罪事實
一、丙○○於民國92年間因搶奪案件，經臺灣高等法院臺中分院
    以92年度上訴字第1740號判處有期徒刑1 年6 月確定後，又
    於93年間因施用毒品案件，經本院以93年度訴字第1240號判
    處有期徒刑8 月確定，經接續執行，於94年7 月27日縮短刑
    期假釋出監後，復因搶奪、施用毒品及詐欺案件，經本院分
    別以94年度訴字第3956號、94年度易字第1956號、95年度訴
    字第966 號及臺灣高等法院臺中分院以95年度金上訴字第16
    08號判處有期徒刑1 年6 月、5 月、10月及6 月確定在案，
    並撤銷前開假釋，入監執行，嗣因前開4 罪符合中華民國九
    十六年度罪犯減刑條例之規定，經臺灣高等法院臺中分院以
    96年度聲減字第438 號減其宣告刑二分之一，並定其應執行
    刑為有期徒刑1 年6 月確定，甫於96年11月14日縮刑期滿執
    行完畢。詎仍不知悔改，於98年1 月17日下午4 時許，甲○
    （本院業已另行審結）騎乘車號526-CRG 號重型機車搭載丙○○，行經臺中市○區○○街60號前，見丁○○所有車牌HI
    I- 349號重型機車停放在該處，竟共同基於意圖為自己不法
    之所有犯意聯絡，由甲○把風，丙○○持己有鑰匙1 支啟動
    機車電門竊取該部機車，得手後，共同騎乘使用後，於同日
    下午5 時許，由丙○○將上開機車庭放在臺中市○區○○路
    某天橋下方。其後，丙○○竟與年約30歲綽號「阿勇」之成
    年男子（下稱「阿勇」，共同基於意圖為自己不法所有之犯
    意聯絡，於同日晚間9 時10分許，丙○○提供前開竊得之車
    牌號碼HII-349 號重型機車由「阿勇」騎乘並搭載丙○○，
    行經臺中縣太平市○○路○ 段之坪林橋前，趁機車騎士乙○○不注意之際，由「阿勇」徒手搶奪乙○○所有放置在機車
    踏墊上之皮包1 個〈內有皮夾1 只、現金新臺幣（下同）5
    百餘元，郵局提款卡及健保卡各1 張〉，得手後將現金朋分
    花用，皮包則棄置在臺中縣大里市○○○○路52號前之大排
    水溝內。嗣警方接獲乙○○報案，調閱路口監視器畫面，發
    現車號HII-349 號重型機車於搶奪案發生前出現在臺中縣太
    平市○○路○ 段之坪林橋附近，遂查訪車號HII-349 號重型
    機車車主丁○○，同時調閱臺中市○區○○街60號附近監視
    器，始循線查獲上情。
二、案經臺中縣警察局太平分局報請臺灣臺中地方法院檢察署檢
    察官偵查起訴。
    理  由
一、按被告以外之人於審判外之陳述，雖不符刑事訴訟法第159
    條之1 至第159 條之4 規定，而經當事人於審判程序同意作
    為證據，法院審酌該言詞陳述或書面陳述作成時之情況，認
    為適當者，亦得為證據；當事人、代理人或辯護人於法院調
    查證據時，知有該法第159 條第1 項不得為證據之情形，而
    未於言詞辯論終結前聲明異議者，視為有前項之同意，該法
    第159 條之5 已明揭其旨。本件所引事證，檢察官及被告均
    無異議作為證據，本院審酌其作成之情況，未見有何不適當
    之情形，是得為證據，合先敘明。
二、前揭犯罪事實，業據被告丙○○於本院審理中坦承不諱（見
    本院卷第59、61頁），核與同案被告甲○於警詢、偵查中之
    證述，證人即被害人乙○○於警詢、本院審理時及丁○○於
    警詢所證情節相符（見警卷第6 至9 頁、15至19頁、本院卷
    第78頁），並有臺中縣警察局車輛尋獲電腦輸入單、監視器
    翻拍畫面、被告指認犯案地點照片等資料在卷可稽（見警卷
    第22、26至38頁），足見被告前揭自白與事實相符，堪以採
    信。本案事證明確，被告前開犯行，均堪認定。
三、核被告丙○○所為，係犯刑法第320 條第1 項之竊盜罪及第
    325 條第1 項之搶奪罪。其分別與共同被告甲○就上開竊盜
    犯行及與綽號「阿勇」之成年男子就上開搶奪犯行間，各有
    犯意之聯絡及行為之分擔，均為共同正犯。又被告有上開犯
    罪事實欄一所載之前科，甫於96年11月14日縮刑期滿執行完
    畢乙節，有臺灣高等法院被告前案紀錄表1 份附卷可稽，其
    於有期徒刑執行完畢後，5 年以內故意再犯本件有期徒刑以
    上之2 罪，均為累犯，均應依刑法第47條第1 項規定，加重
    其刑。爰審酌被告丙○○前有2 次搶奪前科，素行不佳，有
    上開紀錄表可憑，竟不知改過向上，以正當方式取得財物，
    為貪圖私慾，而夥同共同被告甲○竊取他人機車後，又夥同
    「阿勇」之成年男子騎乘上開竊得機車，徒手搶奪婦女之財
    物，犯罪手段顯非平和，除造成被害人財產上損害外，亦嚴
    重危害社會治安，惟念其犯後於警詢、偵查及本院審理中始
    終坦承竊盜犯行，且所竊之機車為81年出廠之重型機車，價
    值非鉅，幸經被害人丁○○領回，及其於本院準備程序坦認
    搶奪犯行，犯後態度尚可，暨其所得財物之價值，迄今未賠
    償被害人損失等一切情狀，分別量處如主文所示之主刑，並
    定其應執行刑，以資儆懲。至被告所有，供犯竊取機車所用
    之鑰匙1 支，並未扣案，為免將來執行之困難，爰不為沒收
    諭知，附此敘明。
據上論斷，應依刑事訴訟法第299 條第1 項前段，刑法第28條、
第320 條第1 項、第325 條第1 項、第47條第1 項、第51條第5
款，刑法施行法第1 條第1 項、第2 項前段，判決如主文。
本案經檢察官陳信郎到庭執行職務。
中    華    民    國    98    年    11    月    30    日
                  刑事第十五庭審判長法  官  江奇峰
                                    法  官  郭書豪
                                    法  官  廖純卿
以上正本證明與原本無異。
如不服本判決應於收受判決後10日內向本院提出上訴書狀，並應
敘述具體理由；其未敘述上訴理由者，應於上訴期間屆滿後20日
內向本院補提理由書（均須按他造當事人之人數附繕本）「切勿
逕送上級法院」。
                                    書記官  柳寶倫
中    華    民    國    98    年    11    月    30    日
附錄論罪科刑法條
中華民國刑法第320條第1項（普通竊盜罪、竊佔罪）
意圖為自己或第三人不法之所有，而竊取他人之動產者，為竊盜
罪，處5  年以下有期徒刑、拘役或 5 百元以下罰金。
中華民國刑法第325條第1項（普通搶奪罪）
意圖為自己或第三人不法之所有，而搶奪他人之動產者，處 6
月以上 5 年以下有期徒刑。


司法院資訊處製作；財團法人民間司法改革基金會備份。
